# 请教陈版：代收代付的手续费是否确认为营业外收入

提问人：喵喵~5 时间：2021-09-02 13:33:05
A公司出租商铺商户B，商户B拖欠租金，经协商，A公司与商户B签订场地使用协议，同意商户B继续使用场地经营一个月，该期间的销售额全部由A公司提供的POS机收款以抵其所欠租金，POS机的手续费由商户B承担，银联给A公司开具手续费发票，A公司再给商户B开具手续费发票。
因此，
销售收款时：
借：其他货币资金 10000
贷：应收账款 10000
收到POS机结算款：
借：银行存款 9950
借：财务费用-手续费 47
借：应交税费-应交增值税-进项税额 3
贷：其他货币资金 10000
目前A公司收到商户B承担手续费时，
借：银行存款 50
贷：营业外收入 47
贷：应交税费-应交增值税-销项税额 3
我们的理解是收到商户B的POS机手续费实质是代收代付性质，因此收到商户B的手续费时应冲抵财务费用而非确认为营业外收入，因开具发票需确认销项税额，因此进项税额也无需转出。
收到商户B承担的手续费，给商户B开具发票
借：财务费用-手续费 -47
借：银行存款 50
贷：应交税费-应交增值税-销项税额 3
请教陈版：A公司把商户商户B承担手续费确认为营业外收入是否不适当？是否应当冲减财务费用？

回答人：chenyiwei
基本赞同你的理解，按代收代付处理。但不建议通过财务费用核算，而是代为承担手续费时列入其他应收款，收回时冲减其他应收款，期末时对尚未收回的其他应收款进行减值测试和计提减值准备。